Bienvenidos a mi CV

- CV in English
- CV en Español

# Resumen Profesional

Profesional con más de 20 años de experiencia en el desarrollo de software y arquitectura Big Data, habiendo trabajado en sectores como banca, telecomunicaciones, salud, y publicidad. Experto en la construcción de plataformas y soluciones de alto rendimiento utilizando tecnologías como Spark, Kafka, Cloudera, AWS, Spring, y Elasticsearch. He liderado equipos y proyectos tanto en startups como en grandes corporaciones, con un enfoque en metodologías ágiles.

Poseo experiencia en sistemas de información de salud (HL7, HIS), análisis de grandes volúmenes de datos y desarrollo de procesos, así como herramientas de visualización y análisis de datos.

Ingeniero de Telecomunicación con un Máster en Big Data & Visual Analytics, complementado por formación en diversas tecnologías con nivel de inglés B1.

# Experiencia Profesional

#### Tecdata - Arquitecto Big Data

 $(Febrero\ 2022-Actualidad)\mid Madrid$ 

- Funciones:
  - Framework de desarrollo para ejecución de procesos de spark.
  - Disponibilidad de datos para equipos de proyectos
  - Explotación de la plataforma
- **Tecnologías:** Spark3 (Api Java), Cloudera, HIVE, ORC, Kafka, S3, AWS, S3, Schema Registry.

#### Stratio - Ingeniero de software

(Abril 2019 - Febrero 2022) | Madrid

- Funciones:
  - Análisis y desarrollo de procesos de backoffice para Carrefour para ejecución en Cloudera.
  - Análisis y desarrollo de API para aplicación médica de Sanitas
- **Tecnologías:** Cloudera, Spark, HIVE, Apache Kudu, Spring Microservices, Saga Pattern, Kafka, HL7, HIS

# $\mathbf{Synergy} \,\, \mathbf{Inc} - \mathbf{CTO}$

(Mayo 2018 - Abril 2019) | Madrid

- Funciones: Responsable desde el punto de vista de tecnología de la arquitectua de research.app. Construcción de la capa de microservicios de la aplicación y despliegue sobre AWS / GCE.
- Tecnologías: API REST (Spring, JWT), agentes AKKA, Redis, Elasticsearch, PostgreSQL, Websockets, AWS (Codecommit, ECS, S3, Cloudfront, Cloudwatch, Cloudformation, Elasticsearch, RDS, EC2), GCE (Kubernetes Engine, Compute Engine, SQL)

# GFT - Ingeniero Desarrollo

(Septiembre 2016 - Mayo 2018) | Madrid

- Funciones: Desarrollo microservicios para aplicaciones clientes de Bankia y componentes para el área de Bigdata.
- Tecnologías: Logstash, Kafka, Redis, ElasticSeach, Kibana, Springboot, API Rest, Docker.

#### Keedio - Ingeniero Big Data

(Febrero 2014 - Septiembre 2016) | Madrid

- Funciones: Experiencia en el uso de diferentes tecnologías BigData, tanto para la ingestión, procesado y almacenamiento de datos con Flume, Spark, Storm, Kafka, MongoDB, Redis o ElasticSearch como su análisis mediante herramientas como Kibana o Zeppelin y librerías grágficas como D3, leaflet, echarts o Datamaps. Evolución de Apache Zeppelin añadiendo funcionalidades, ampliando capacidades gráficas e interpretes (formalmente KATA). Implementación de API Rest con SpringMVC sobre Azure.
- Tecnologías: Flume, Logstash, Kafka, Storm, Spark, Scala, Zeppelin, D3, DocumentDB, Redis, ElasticSeach, Kibana, HDFS, Map-Reduce, AngularJS, Springboot, API Rest,.

#### Mepaban – Dpto Gestión de Incidencias

(Agosto 2013 - Febrero 2014) | Madrid

- Funciones: Análisis pro-activo de incidencias en busca de problemas (causa raíz de incidencias):
  - Estudio de las incidencias acaecidas
  - Análisis de las incidencias relacionadas entre sí como patrón de problemas

#### Media Investments - Socio/CTO

(Noviembre 2012 - Agosto 2013) | Madrid

- Funciones: Definición de la estrategia tecnológica y responsable de la plataforma MIP enfocada a la compra venta de publicidad en medios. Arranque de la StartUp, definición del modelo de negocio.
- Tecnologías: PaaS Openshift, Pusher, Mailgun, MongoDB

## Skybus - Arquitecto software / Jefe de proyecto

(Agosto 2009 - Octubre 2012) | Madrid

- Funciones: Definición del entorno de trabajo adaptado a las necesidades del proyecto incluyendo metodología de trabajo para todo el ciclo de desarrollo (requerimientos, análisis funcional, análisis técnico y pruebas) aplicando los principios de trabajo de metodologías ágiles como Scrum o XP, gestión de la configuración, planificación y seguimiento, asegurando la calidad en los productos entregados. Toma de requerimientos, análisis funcional y técnico y desarrollo de componentes. Implementación de la plataforma básica basada en tecnologías J2EE integrando dispositivos embarcados basados en .NET y Android, procesos ejecutados en el Supercomputador del CESVIMA y aplicaciones ricas en FLEX. Mencionar que el proyecto ha sido galardonado con prestigiosos premios, siendo finalista en el IBM SmartCamp, ganador del premio LivingLabs Global Awards 2012, o finalista del White Bull 2011.
- **Tecnologías:** JEMS (Arquitectura JBoss), JBoss messaging, BlazeDS (integración de clientes ricos Flex y JBoss AS), EJB3.0, .NET, C, algoritmos evolutivos (genético y VNS).

# Tecnalis Solution Provider – Arquitecto software

(Febrero 2007 - Agosto 2009) | Madrid

- Funciones: Análisis y construcción de middleware para plataforma de juegos en Internet. Toma de requisitos, definición de solución y alternativas e implementación. Soluciones de alta disponibilidad y tolerancia a fallos (JBoss, Linux Virtual Server)
- Tecnologías: JEMS (Arquitectura JBoss), JBoss messaging, JBoss Cache, OpenCMS (gestor de contenidos web), OpenAMF (integración de clientes ricos Flex y JBoss AS), EJB3.0, Enterprise Architect, LVS.

# INDRA - Analista funcional

(Marzo 2005 - Febrero 2007) | Madrid

- Funciones: Toma de requisitos y análisis funcional para Mapfre Seguros de Caución y Crédito.
- **Tecnologías:** Oracle 10g, PLSQL-Developer, Enterprise Architect, Visual Basic 6, Erwin.

## Cap Gemini - Consultor Senior

(Marzo 2003 - Febrero 2005) | Madrid

- Funciones: Migración de aplicación de Cartera de Seguros de Vida y No vida de Santa Lucía. Análisis de la aplicación de migración. Coordinación del equipo de diseño y desarrollo.
- **Tecnologías:** Servidor de apliaciones Oracle 9IAS, Informix, Together (UML), Excelerator (metodología Jourdon) Jbuilder 8, Pbuilder, C, middleware Topend y GDMN, Struts 1.1.

#### Algor Consultoría y Sistemas - Analista

(Diciembre 2001 – Marzo 2003) | Valladolid

- Funciones: Participación en diferentes proyectos de Telefónica (Terceros Canales) y JCyL (Aprende a Emprender, Detección de la Hipoacusia en Edad Temprana y CERA) diseñando e implementando portales web utilizando tecnologías java.
- **Tecnologías:** Java (JSPs y Servlets), Tomcat, JavaScript, HTML, Oracle 8i, EJB, JDeveloper 9i, EA (herramienta para análisis UML),patrones: MVC, DAO, VelueListIterator.

## Dharma Ingeniería - Analista Consultor

(Mayo 2001 - Noviembre 2001) | Madrid

- Funciones: Diseño e implementación de un visualizador GIS bajo tecnologías java para Telefónica I+D.
- Tecnologías: Java, Oracle 9i.

# Felizidades Network – Departamento de desarrollo y recursos de investigación

(Marzo 2000 - Mayo 2001) | Madrid

- Funciones: Diseño, desarrollo e implantación del sitio felizidades.com. Modelo de negocio, captura y negociación de posible alianzas (myalert.com, submarino.com, ...).
- Tecnologías: JSP, Servlets, Java1.2, JavaBeans, Servidor Web Allaire JRUN.

# Grupo Delta Ingeniería – Departamento de desarrollo

(Noviembre 1999 – Marzo 2000) | Tres Cantos, Madrid

- Funciones: Desarrollo de aplicación SCADA para un enclave ferroviario de RENFE"
- Tecnologías: C

## Educación

- Ingeniero de Telecomunicación Universidad Alfonso X El Sabio
- Master en Big Data & Visual Analitics Universidad de la Rioja

# Otros cursos complementarios

- AWS Cloud Practitioner Essentials edX
- Arquitectura Big Data SEPE
- Domótica y Hogar digital SEPE
- Teledetección aplicada a la agricultura de precisión SEPE
- Desarrollo Java y metodología OO Universidad Autónoma de Madrid
- SCO Unix Sema Madrid
- Arquitectura J2EE Indra
- Scrum Manager Scrummanager.net

# **Idiomas**

- Español Nativo
- Inglés B1

5